臺灣臺中地方法院交通事件事裁定　　　　　　　　　　　九十三年度交聲字第二號
　　原處分機關　交通部公路總局臺中區監理所
　　受 處分 人　甲○○
右列受處分人因違反道路交通管理處罰條例案件，對於交通部公路總局臺中區監理所
民國九十二年十二月十一日所為之裁決（中監違字第裁六○─Ｇ00000000號
裁決書），聲明異議，本院裁定如左：
    主  文
原處分撤銷。
甲○○駕駛人行車速度，超過規定之最高時速二十公里以上，處罰鍰新臺幣壹仟貳佰
元。
    理  由
一、原處分機關略以：本案係臺中市警察局交通隊於民國九十二年二月十六日以Ｇ0
    0000000號舉發通知單舉發受處分人甲○○所有之車號Ｈ六─七六０二號
    自小客車於九十二年二月十六日二時二分許在臺中市○○路○段因超速行駛違規
    ，受處分人未於應到案日期前提出申訴，該所遂於九十二年十二月十一日以中監
    違字第裁六○─Ｇ00000000號裁決書分別裁處罰鍰新臺幣二千四百元；
    逾期則依裁決書處罰主文規定裁處，於法並無不合等語。
二、本件異議人即受處分人甲○○則以：異議人因服役未住於戶籍地，妻女搬與父母
    同住，故未收受任何舉發通知單或告知，盼能從輕處分，爰聲明異議云云。
三、按汽車駕駛人，行車速度，超過規定之最高時速，處新臺幣一千二百元以上二千
    四百元以下罰鍰，道路交通管理處罰條例四十條第一項定有明文。另汽車違反道
    路交通管理事件，以科學儀器取得違規證據資料，足資認定其違規事實者，得逕
    行舉發之，而逕行舉發，應記明車輛牌照號碼、車型等可資辨明之資料，查明汽
    車所有人姓名或名稱、住址，並以該汽車所有人為被通知人製單舉發之，由舉發
    機關送達被通知人；再按對於當事人之送達，應為送達之處所不明者，行政機關
    得依申請准為公示送達，如無人為公示送達之申請者，行政機關為避免行政程序
    遲延，認有必要時，得依職權命為公示送達，亦分別為行政程序法第七十八條第
    一項第一款、第二項所明定。
四、經查：本件受處分人即異議人甲○○所有之車號Ｈ六─七六０二號自小客車於九
    十二年二月十六日二時二分許在臺中市○○路○段因行車限速五十公里，經測時
    速一百公里，超速五十公里滿二十公里以上之超速行駛違規，為臺中市警察局交
    通隊依採證照片逕行舉發，並掣開舉發通知單等情，有Ｇ00000000號舉
    發通知單等在卷可稽。又異議人因逾期限內到案，為原處分機關以加重罰鍰方式
    裁處。本件異議人雖不否認有前揭違規事實，惟辯稱：異議人因服役未住於戶籍
    地，妻女搬與父母同住，故未收受任何舉發通知單或告知，盼能從輕處分，爰聲
    明異議云云。然經查：前揭舉發通知單業由原舉發機關寄發至受處分人當時之戶
    籍地即「臺中市○○路一一巷十二號五樓」此有法務部戶役政連結作業系統關於
    受處分人甲○○之個人基本資料表一紙在卷可稽，後因「查無此人」無法送達而
    退件，原舉發單位乃於九十二年九月三十日以中市警交字第０９２００１７５７
    ２２號公告辦理公示送達等情，並有前揭公告、舉發單影本、郵政機關無法投遞
    退件證明章等在卷足憑；從而，受處分人所有之車號Ｈ六─七六０二號自小客車
    既有前揭違規行為，且舉發單依其當時之戶籍地址即汽車登記住址寄送在無法送
    達而退件後，原舉發單位亦已依法辦理公示送達，已生送達之效力，裁決機關本
    於職權，依法裁罰，自無不當。惟裁決機關以異議人因逾期限內到案，復依違反
    道路交通管理事件統一裁罰標準表規定：逾期者，處罰鍰新臺幣二千四百元，以
    加重罰鍰方式裁處。然該統一裁罰標準表係依有否自動到案裁決及是否期限內繳
    納及逾期繳納日數而對同一違規事實為不同之金額之裁罰。然本件受處分人所應
    受領之舉發違反道路交通事件通知書係依法為公示送達而生送達之效力，固無是
    否送達合法與否之問題，然而該舉發違反道路交通事件通知書既為公示送達，則
    受處分人自無從得知業經受違規之舉發，事實上亦根本無法自行到案接受裁決或
    依限繳納罰鍰，況且本件違規單上之應到案日期為九十二年四月二十一日前，而
    本件之公示送達公告日期則為九十二年九月三十日，顯然在警察機關將通知書公
    示送達之前，已逾應到案日期，遑論公示送達生效日係在公示送達日起二十日，
    受處分人實無從享有自行到案接受裁決或按期限繳納較低額罰鍰之利益，是以原
    處分機關援引違反道路交通管理事件統一裁罰標準表加倍裁處受處分人，即有未
    合，原處分自應撤銷，並由本院依道路交通管理處罰條例第四十條第一項裁罰如
    主文第二項
五、據上論斷，應依道路交通管理處罰條例第八十七條第二項，道路交通案件處理辦
    法第十九條、第二十條之規定，裁定如主文。
中      華      民      國    九十三    年      二      月    二十六    日
                                臺灣臺中地方法院交通法庭
                                    法  官  張清洲
右正本證明與原本無異。
如不服本裁定應於送達後五日內向本院提出抗告狀。
                                    書記官
中      華      民      國  九十三    年      二      月    二十六    日
